臺灣高等法院刑事裁定　　　　　　　　　　　　　　　九十三年度抗字第六三六號
　　抗　告　人　甲○○
右列抗告人因被告乙○○偽造有價證券案件，檢察官聲請沒入保證金，不服台灣板橋
地方法院中華民國九十三年九月二十九日裁定（九十三年度聲字第一七八四號），提
起抗告，本院裁定如左：
    主  文
抗告駁回。
    理  由
一、按具保之被告逃匿者，應命具保人繳納指定之保證金額，並沒入之。不繳納者，
    強制執行。保證金已繳納者，沒入之。刑事訴訟法第一百十八條第一項定有明文
    。
二、查被告乙○○因偽造有價證券案件，前經台灣板橋地方法院指定保證金額新臺幣
    十萬元，由抗告人即具保人甲○○出具現金保證後，將被告停止羈押。嗣被告乙
    ○○經判處有期徒刑四年六月確定後，經臺灣板橋地方法院檢察署檢察官依法傳
    喚其於九十三年八月十九日到案執行，其並未到案執行，嗣經檢察官依法拘提，
    亦無法拘提到案；另被告乙○○雖於九十三年八月十九日具狀向檢察官陳報稱「
    本應依期報到，惟因現在人在嘉義地區工作，通知書日昨才轉接收到，未能及時
    報到，謹狀陳報上情，請准予稍緩期日，或移至嘉義地檢署報到為盼」等語，然
    檢察官業於同年月二十六日函覆略以「台端聲請暫緩執行本署九十三年執字第四
    三九八號案件刑罰，查無刑事訴訟法第四百六十七條停止執行之原因，且本案嘉
    義地檢署並無管轄權，礙難准許，逾期依法通緝並沒入保證金。」等情，之後檢
    察官復傳喚被告乙○○於九十三年九月八日到案執行，同時通知抗告人甲○○通
    知或帶同乙○○於該日到案接受執行，然抗告人經通知後，亦未遵期通知或帶同
    被告到案接受執行，嗣經檢察官於九十三年十月十三日對被告乙○○發佈通緝，
    始於同年十月十九日緝獲歸案等情，有臺灣板橋地方法院九十一年一月十五日刑
    保字第四○號刑事保證金收據一紙、法務部戶役政連結作業系統之
    票及報告書、中華郵政交寄大宗（限時掛號、掛號、快捷郵件）函件存根、永和
    郵局退轉件投遞簽收清單、臺灣板橋地方法院檢察署具保人通知、及本院被告全
    國前案紀錄表、全國通緝紀錄表在卷可稽，被告乙○○已逃匿，極為明確。原審
    法院因而依據檢察官之聲請，裁定將抗告人繳納之保證金沒入，經核於法自無違
    誤，應予維持。
三、抗告意旨略以：被告乙○○未到案並非無正當理由，本件裁定沒入保證金於法有
    違云云。然抗告人始終未能舉出乙○○未能到案接受執行之正當理由，其提起抗
    告空言聲明不服，為無理由，應予駁回。
四、據上論結，應依刑事訴訟法第四百十二條，裁定如主文。
中　　　華　　　民　　　國　　九十三　　年　　 十一 　　月　　二十二　　日
                              台灣高等法院刑事第二十三庭
                                  審判長法  官  黃  瑞  華
                                        法  官  王  淑  滿
                                        法  官  宋      祺
右正本證明與原本無異。
不得抗告。
                                        書記官  蔡  慧  娟
中　　　華　　　民　　　國　　九十三　　年　　 十一 　　月　　二十二　　日
